【裁判字號】    95,易,1269
【裁判日期】    970131
【裁判案由】    毒品危害防制條例
【裁判全文】
臺灣士林地方法院刑事判決              95年度易字第1269號
公  訴  人  臺灣士林地方法院檢察署檢察官
被      告  甲○○
上列被告因違反毒品危害防制條例案件，經檢察官提起公訴（95
年度毒偵字第1326號），本院經訊問被告後，被告於準備程序中
為有罪之陳述，經合議庭裁定認本件宜由受命法官獨任進行簡式
審判程序審理，並判決如下：
    主  文
甲○○施用第二級毒品，處有期徒刑陸月，如易科罰金以銀元參
佰元即新臺幣玖佰元折算壹日，減為有期徒刑參月，如易科罰金
以銀元參佰元即新臺幣玖佰元折算壹日。
    事  實
一、甲○○前於民國93年間因施用毒品案件，經臺灣板橋地方法
    院以93年度毒聲字第1776號裁定送觀察、勒戒後，認無繼續
    施用毒品傾向，於94年1 月14日釋放出所，並由臺灣板橋地
    方法院檢察署檢察官於94年1 月15日以93年度核退毒偵字第
    1338號為不起訴處分確定。詎其仍不知悔改，於前開觀察勒
    戒執行完畢釋放後5 年內，復基於施用第2 級毒品之犯意，
    於95年5 月18日晚間10時許，在臺北市士林區○○○路○段
    中國石油股份有限公司福林加油站廁所內，以將第2 級毒品
    甲基安非他命放置於玻璃球吸食器內以火燒烤吸取其所產生
    煙霧之方式，施用第2 級毒品甲基安非他命1 次。嗣於95年
    5 月18日晚間10時30分許，在上址為警查獲，經警採集其尿
    液檢體送驗結果，呈甲基安非他命陽性反應，始查悉上情。
二、案經臺北市政府警察局松山分局報請臺灣士林地方法院檢察
    署檢察官偵查起訴。
    理  由
一、本件被告所犯非死刑、無期徒刑、最輕本刑為3 年以上有期
    徒刑之罪，或高等法院管轄第一審之案件，被告於本院準備
    程序中，就被訴事實為有罪之陳述，經告以簡式審判程序之
    旨，並聽取檢察官、被告之意見後，本院合議庭裁定由受命
    法官進行簡式審判程序，是本件之證據調查，依刑事訴訟法
    第273 條之2 規定，不受同法第159 條第1 項、第161 條之
    2 、第161 條之3 、第163 條之1 及第164 條至第170 條規
    定之限制，合先敘明。
二、上揭犯罪事實，業經被告甲○○於本院審理時坦承不諱（見
    本院卷第106 頁），且被告為警查獲後，採集其尿液檢體經
    送台灣檢驗科技股份有限公司以酵素免疫分析法初步檢驗，
    再以氣相層析質譜儀法確認檢驗結果，呈甲基安非他命陽性
    反應，此有臺北市政府警察局偵辦毒品案件尿液檢體委驗單
    、台灣檢驗科技股份有限公司95年6 月8 日濫用藥物尿液檢
    驗報告各1 紙附卷可稽（詳偵卷第8 、10頁），足徵被告前
    開自白與事實相符，堪予採信。按施用毒品經觀察、勒戒或
    強制戒治執行完畢釋放後，5 年內再犯毒品危害防制條例第
    10條之施用毒品罪者，檢察官應依法追訴，毒品危害防制條
    例第23條第2 項定有明文。查本件被告甲○○前於93年間因
    施用毒品案件，經臺灣板橋地方法院以93年度毒聲字第1776
    號裁定送觀察、勒戒後，認無繼續施用毒品傾向，於94 年1
    月14日釋放出所，並由臺灣板橋地方法院檢察署檢察官於94
    年1 月15日以93年度核退毒偵字第13 38 號為不起訴處分確
    定等情，有前揭臺灣板橋地方法院檢察署93年度核退毒偵字
    第1338號不起訴處分書、臺灣士林地方法院檢察署刑案資料
    查註紀錄表、臺灣高等法院被告前案紀錄表各1 份在卷足憑
    。從而，被告確有於94年1 月14日觀察勒戒執行完畢後，5
    年以內再犯毒品危害防制條例第10條第2 項之施用第2 級毒
    品犯行。故本件事證明確，被告犯行洵堪認定，應依法論科
    。
三、按甲基安非他命為毒品危害防制條例第2 條第2 項第2 款所
    規定之第2 級毒品，核被告甲○○所為，係犯毒品危害防制
    條例第10條第2 項之施用第2 級毒品罪。其施用前後持有第
    2 級毒品甲基安非他命之低度行為為施用毒品之高度行為所
    吸收，不另論罪。爰審酌被告曾犯施用毒品罪，經觀察勒戒
    之執行後，對於施用毒品之危害及其違法性，當應有強烈且
    明確之體認，詎自制力薄弱，仍漠視法令禁制而犯本案，顯
    未知改過，惟犯後已坦承犯行，輔以其智識程度、生活狀況
    、施用毒品之次數、所生危害等一切情狀，量處如主文所示
    之刑，並諭知易科罰金之折算標準。又被告行為後，前於94
    年2 月2 日修正公布之刑法，業於95年7 月1 日施行。按行
    為後法律有變更者，適用行為時之法律。但行為後之法律有
    利於行為人者，適用最有利於行為人之法律，刑法第2 條第
    1 項定有明文。被告行為時之刑法第41條第1 項前段規定：
    「犯最重本刑為5 年以下有期徒刑以下之刑之罪，而受6 個
    月以下有期徒刑或拘役之宣告，因身體、教育、職業、家庭
    之關係或其他正當事由，執行顯有困難者，得以1 元以上3
    元以下折算1 日，易科罰金。」又被告行為時之易科罰金折
    算標準，修正前罰金罰鍰提高標準條例第2 條前段（現已刪
    除）規定，就其原定數額提高為100 倍折算1 日，則本件被
    告行為時之易科罰金折算標準，應以銀元300 元折算1 日，
    經折算為新臺幣後，應以新臺幣900 元折算為1 日。惟95年
    7 月1 日修正公布施行之刑法第41條第1 項前段則規定：「
    犯最重本刑為5 年以下有期徒刑以下之刑之罪，而受6 個月
    以下有期徒刑或拘役之宣告者，得以新臺幣1000元、2000元
    或3000元折算1 日，易科罰金。」比較修正前後之易科罰金
    折算標準，以95年7 月1 日修正公布施行前之規定，較有利
    於被告，則應依刑法第2 條第1 項前段，適用修正前刑法第
    41 條 第1 項前段規定，定其易科罰金折算標準。又中華民
    國96 年 罪犯減刑條例已於96年7 月16日施行，本件被告犯
    罪時間在該條例第2 條第1 項所定之96年4 月24日之前，依
    該條例第2 條第1 項第3 款規定意旨，合於減刑條件，爰就
    被告本件所犯之罪，減其刑期二分之一，並依修正前刑法第
    41條第1 項前段規定諭知易科罰金之折算標準，以資懲儆。
據上論斷，應依刑事訴訟法第273 條之1 第1 項、第299 條第1
項前段，毒品危害防制條例第10條第2 項，刑法第2 條第1 項前
段、第11條前段、修正前刑法第41條第1 項前段，修正前罰金罰
鍰提高標準條例第2 條，現行法規所定貨幣單位折算新台幣條例
第2 條，中華民國96年罪犯減刑條例第2 條第1 項第3 款、第7
條、第9 條，判決如主文。
本案經檢察官吳維雅到庭執行職務。
中    華    民    國    97    年    1     月    31    日
                  刑事第四庭法  官  洪慕芳
以上正本證明與原本無異。
如不服本判決，應於收受送達後10日內向本院提出上訴書狀，其
未敘述上訴之理由者並得於提起上訴後20日內向本院補提理由書
（均須按他造當事人之人數附繕本）。
                            書記官  林靜枝
中    華    民    國    97    年    1     月    31    日
附錄本案論罪科刑法條全文：
毒品危害防制條例第10條第2 項：
施用第二級毒品者，處3 年以下有期徒刑。


司法院資訊處製作；財團法人民間司法改革基金會備份。
